【裁判字號】    92,訴,627
【裁判日期】    921127
【裁判案由】    毒品危害防制條例
【裁判全文】
臺灣士林地方法院刑事判決                          九十二年度訴字第六二七號
    公  訴  人  臺灣士林地方法院檢察署檢察官
    被      告  甲○○
右列被告因違反毒品危害防制條例案件，經檢察官提起公訴（九十二年度毒偵字第一
○六六號），本院判決如左：
    主  文
甲○○連續施用第一級毒品，累犯，處有期徒刑壹年陸月。
    事  實
一、甲○○曾於民國八十三年間，因違反麻醉藥品管理條例案件，經本院以八十四年
    度易字第七六九號判處有期徒刑六月確定，並於八十八年二月九日縮刑假釋期滿
    執行完畢。又於八十九年間，因施用毒品案件，經本院裁定送觀察、勒戒後，認
    無繼續施用毒品之傾向，為臺灣士林地方法院檢察署檢察官於八十九年九月九日
    以八十九年度毒偵字第四二三號不起訴處分確定；復於九十年一月間，因二犯施
    用毒品案件，經本院以九十年度毒聲字第六四六號裁定送觀察、勒戒後，認有繼
    續施用之傾向，裁定送強制戒治，並為檢察官以九十年度毒偵緝字第一八三號提
    起公訴，經本院於九十一年二月十八日，以九十年度訴字第五六０號判決連續施
    用第一級毒品處有期徒刑八月，施用第二級毒品處有期徒刑五月，應執行有期徒
    刑一年確定。嗣於停止戒治交付保護管束期間，甲○○再施用毒品，經檢察官以
    九十二年度毒偵字第一一一號提起公訴，由本院於九十二年一月二十七日以九十
    二年度訴字第一三二號判決連續施用第一級毒品處有期徒刑一年，連續施用第二
    級毒品處有期徒刑七月，應執行有期徒刑一年五月確定，並於九十二年四月一日
    強制戒治期滿。詎其仍不知悛悔，復基於施用第一級毒品海洛因及第二級毒品安
    非他命之概括犯意，自前案戒治出所後之九十二月六月初某日起至九十二年六月
    二十六日止，在臺北縣淡水鎮○○路五十一巷一弄二號住處，連續十次施用第二
    級毒品安非他命，並於施用第二級毒品安非他命之同時摻合第一級毒品海洛因於
    玻璃瓶中燃燒，一次施用該二種毒品而連續施用四次，嗣為警於九十二年六月二
    十九日凌晨二時五十分許，在臺北縣淡水鎮○○路二二九號，依他案通緝逮捕並
    於驗尿後查知上情。
二、案經臺北縣政府警察局淡水分局報告臺灣士林地方法院檢察署檢察官偵查起訴。
    理  由
一、右揭犯罪事實，業據被告甲○○迭於警詢、檢察官偵查及本院審理中坦承不諱，
    而被告於查獲時為警所採集之尿液，經送鑑定，呈安非他命及嗎啡陽性反應，有
    尿液檢體送驗清單、檢體編號對照表、臺灣檢驗科技股份有限公司九十二年七月
    二十二日濫用藥物尿液檢驗報告一份附卷可稽，應甚明確。再被告甲○○曾於八
    十三年間，因違反麻醉藥品管理條例案件，經本院以八十四年度易字第七六九號
    判處有期徒刑六月確定，並於八十八年二月九日縮刑假釋期滿執行完畢。又於八
    十九年間，因施用毒品案件，經本院裁定送觀察、勒戒後，認無繼續施用毒品之
    傾向，為臺灣士林地方法院檢察署檢察官於八十九年九月九日以八十九年度毒偵
    字第四二三號不起訴處分確定；復於九十年一月間，因二犯施用毒品案件，經本
    院以九十年度毒聲字第六四六號裁定送觀察、勒戒後，認有繼續施用之傾向，裁
    定送強制戒治，並為檢察官以九十年度毒偵緝字第一八三號提起公訴，經本院於
    九十一年二月十八日，以九十年度訴字第五六０號判決連續施用第一級毒品處有
    期徒刑八月，施用第二級毒品處有期徒刑五月，應執行有期徒刑一年確定。嗣於
    停止戒治交付保護管束期間，甲○○再施用毒品，經檢察官以九十二年度毒偵字
    第一一一號提起公訴，由本院於九十二年一月二十七日以九十二年度訴字第一三
    二號判決連續施用第一級毒品處有期徒刑一年，連續施用第二級毒品處有期徒刑
    七月，應執行有期徒刑一年五月確定，並於九十二年四月一日強制戒治期滿之事
    實，亦有臺灣士林地方法院檢察署檢察官八十九年度毒偵字第四二三號不起訴處
    分書、九十年度毒偵緝字第一八三號起訴書、九十二年度毒偵緝字第一一一號起
    訴書、本院九十年度訴字第五六○號、本院九十二年度訴字第一三二號刑事判決
    書、臺灣高等法院被告全國前案紀錄表、臺灣士林地方法院檢察署刑案資料查註
    紀錄表各一份在卷足參。從而，被告三犯毒品危害防治條例第十條第一項、第二
    項之施用第一級、第二級毒品罪，事證明確，被告犯行洵堪認定，應依法論科。
二、核被告所為，係犯違反毒品危害防制條例第十條第一項施用第一級毒品罪、同條
    第二項施用第二級毒品罪。被告因施用第一級毒品海洛因及第二級毒品安非他命
    而分別持有第一級毒品海洛因及第二級毒品安非他命，其持有之低度行為均為施
    用之高度行為所吸收，不另論罪。又其先後多次施用第一級、第二級毒品犯行，
    時間密接，各係觸犯構成要件相同之罪，顯各係基於概括犯意為之，均為連續犯
    ，應各依刑法第五十六條之規定，各以一罪論，並各加重其刑。再被告以一施用
    之行為同時觸犯上開二罪名，為想像競合犯，應從一重之連續施用第一級毒品罪
    論處。另被告有如事實欄所載前科執行情形，此有臺灣高等法院被告全國刑案紀
    錄表一份在卷可按，其於前案有期徒刑執行完畢後，五年內再犯有期徒刑以上之
    本罪，為累犯，應依刑法第四十七條之規定遞予加重其刑。復公訴人雖起訴被告
    自九十二年四月一日起至同年六月初某日止，即開始連續施用第一級毒品海洛因
    及第二級毒品安非他命，惟此部分已為被告所否認，且查無其他積極證據足資證
    明被告於上開期間確有施用上開毒品之犯行，自屬犯罪不能證明，然公訴人認此
    部分與上開起訴而為本院認定有罪部分有連續犯之裁判上一罪關係，則不另為無
    罪之諭知。爰審酌被告有多次施用毒品之前科，而於強制戒治後仍未能杜絕毒品
    之誘惑，及其生活狀況、品行、施用毒品情形、犯罪之動機、目的、手段、所生
    危害、前案判刑後再度涉犯本條例之罪，顯見其無戒毒之毅力，惟犯罪後坦承犯
    行，尚知悔悟等一切情狀，量處如主文所示之刑。
據上論斷，應依刑事訴訟法第二百九十九條第一項前段，毒品危害防制條例第十條第
一項、第二項，刑法第十一條前段、第五十六條、第五十五條、第四十七條，判決如
主文。
本案經檢察官劉異海到庭執行職務。
中      華      民      國    九十二    年     十一     月    二十七    日
                                    臺灣士林地方法院刑事第三庭
                                        審判長法  官  雷雯華
                                              法  官  李育仁
                                              法  官  王俊雄
右正本證明與原本無異。
如不服本判決，應於判決送達後十日內，向本院提出上訴狀。
                                              書記官  楊樠株
中      華      民      國    九十二    年     十一     月    二十八    日
附錄本案論罪科刑法條全文：
毒品危害防制條例第十條：
  施用第一級毒品者，處六月以上五年以下有期徒刑。
  施用第二級毒品者，處三年以下有期徒刑。


司法院資訊處製作；財團法人民間司法改革基金會備份。
